臺灣臺南地方法院刑事判決　　　　　　　　　　　　　九十一年度易字第八三號
　　公　訴　人　臺灣台南地方法院檢察署檢察官
　　被　　　告　丁○○
右列被告因妨害自由案件，經檢察官聲請簡易判決處刑（九十年度偵字第一二六七一
號），本院台南簡易庭認不宜（九十一年度南簡字第一五六號），簽依通常程序審理
，本院判決如左：
    主  文
丁○○無罪。
    理  由
一、公訴意旨略以：被告丁○○於民國（下同）九十年八月十八日接獲戊○○之語音
    留言謂：「你叫人砸我弟弟的車，真的是要伊撩落去（以閩南語發音）」，因此
    心生不悅，遂於同日晚上八時許，打電話至戊○○之公司，向戊○○恐嚇稱：「
    小心點，我時時刻刻都會找人伺機給你好看、對你不利」等語，致使戊○○心生
    畏懼，因認被告涉有刑法第三百零五條恐嚇危害安全罪云云。
二、按犯罪事實應依證據認定之，無證據不得推定其犯罪事實，刑事訴訟法第一百五
    十四條定有明文。次按所謂認定犯罪事實之證據，係指足以認定被告確有犯罪行
    為之積極證據而言，該項證據自須適合於被告犯罪事實之認定，始得採為斷罪之
    資料；又事實之認定，應憑證據，如未能發現相當確實證據，或證據不足以證明
    ，自不能以推測或擬制之方法，以為裁判之基礎，最高法院二十九年上字第三一
    ０五號、四十年臺上字第八六號判例著有明文。再按告訴人之告訴，係以被告受
    刑事訴追為目的，是其陳述是否與事實相符，自應調查其他證據以資審認；又事
    實審法院對於證據之取捨，依法雖有自由判斷之權，然積極證據不足證明犯罪事
    實時，被告之抗辯或反證縱屬虛偽，仍不能以此資為積極證據應予採信之理由，
    最高法院亦著有五十二年臺上字第一三００號及三十年上字第四八二號判例可資
    參照。又按認定犯罪事實所憑之證據，無論係直接證據或間接證據，其為訴訟上
    之證明，須於通常一般之人均不致有所懷疑，而得確信其為真實之程度者，始得
    據為有罪之認定，倘其證明尚未達到此一程度，而有合理之懷疑存在，復無其他
    調查途徑可尋，法院即應為無罪之判決，最高法院七十六年臺上字第四九八六號
    著有判例。
三、本件公訴人認被告丁○○涉有恐嚇危害安全罪嫌，無非以上揭事實，業據告訴人
    戊○○指訴甚詳，核與證人丙○○證述相符為其所憑論據。訊據被告堅決否認右
    揭犯行，辯稱：伊曾打電話給戊○○催討債務，但並未以上開語句恐嚇戊○○等
    語。
四、經查：
  (一)告訴人戊○○於警訊、偵查及本院調查中均陳稱：被告於九十年八月十八日晚上
    八、九時許，撥打電話至我公司（○六）0000000～三號電話恐嚇我等語
    ，另被告亦供稱：我當時均係用我所有0000000000號行動電話及（○
    七）0000000～九號家用電話與戊○○聯絡，但並未恐嚇戊○○等語。惟
    經公訴人向中華電信股份有限公司函查（○六）0000000～三號三線電話
    於九十年八月十八日之通聯記錄之結果，並無法顯示被告於該日曾有撥打上開電
    話之相關資料，此有該公司台南營運處九十一年一月二十九日南服三（南營字）
    第0000000000號查詢電話通話紀錄函覆單及所附通聯記錄可稽。況縱
    認被告於該日曾撥打上開電話屬實，然亦未能進而證明被告於電話中曾與告訴人
    為前揭對話之內容。
  (二)告訴人戊○○於本院調查中固先指稱：「‧‧‧九十年八月十八日我並打丁○○
    的手機留言『你叫人砸我弟的車，真的是要伊撩落去』，約晚上八時許丁○○就
    打電話到我公司（0000000～３），因葉先打我手機我，沒有辦法擴音
    ，我就將手機關機，丁○○就打公司電話；當時有兩名警員（行派出所）在我
    公司內，丁○○再打電話來向我說『他時時刻刻會在我身邊，並會在一小時內來
    我家』，後來又打來，我就將它按擴音，警員都有聽到起訴書上之話‧‧‧」云
    云。但經本院向台南縣警察局永康分局函詢結果，該分局所轄鹽行派出所於案發
    當日僅一名員警甲○○至現場處理民眾即告訴人之弟蔡上元所有自小客車遭毀損
    案及本案，有台南縣警察局永康分局九十一年八月八日永警刑字第○九一○○一
    九○三五號函在卷可考；並經證人即員警甲○○到庭結證稱：伊去處理時並沒有
    人打電話給戊○○等語明確後，告訴人戊○○在庭旋即改稱：「‧‧‧我是在當
    天晚上我又報案時，派出所有派警察來，那時警察並沒有聽到被告打電話來恐嚇
    我，但他們那時有在場。」云云。是以，互核上開永康分局函文及證人甲○○所
    為供證之結果，可知告訴人所為指訴：當時有二名警員在辦公室內有聽到起訴書
    上之話云云，要與事實不符，自不足採。復參以告訴人上開先後指控之內容於聽
    聞證人之供證後，即自行改稱，以致先後指控內容發生重大之歧異。準此，告訴
    人之指訴顯有重大之瑕疵，自不得資為被告不利認定之依據。
  (三)再者，告訴人戊○○於九十年八月十九日警訊中稱：「（問：丁○○當時打電話
    的內容，由無其他人聽到？）有，丙○○聽到這幾句話，但丙○○並不清楚是誰
    打來的。」等語，核與證人丙○○於同日警訊中稱：「（問：你是否知到該電話
    是何人所打？）不知道。」等語相符，顯然證人丙○○縱自電話擴音中聽聞前開
    恐嚇語句，亦未得知來電者係何人，否則何以不於司法警察追查犯罪嫌疑人之第
    一次接受司法調查時，予以說明以利查證並釐清事實真相，是證人丙○○事後於
    偵、審中改稱：電話聽完後，伊有問戊○○才知道電話是丁○○打的，但警察沒
    有這樣問，所以我也沒有答云云，顯係事後附和告訴人之說詞，尚難遽信。且證
    人丙○○於偵查中證述聽聞被告於電話中恫稱前開恐嚇語句之時間為九十年八月
    十八日早上八時許，已與告訴人所述時間為當日晚上八、九時許截然不同，雖證
    人丙○○於本院調查中又翻稱案發時間為該日晚上八、九時許，然稽之證人丙○○於本院調查中證稱：「（問：在九十年八月十八日是否曾經聽到有人恐嚇戊○○？）那天剛好是戊○○的弟弟的車子被砸，所以叫我的車去他公司（台南縣永
    康市○○街十九號）載他弟弟去報案‧‧‧」等語，而員警甲○○到庭證述及台
    南縣警察局永康分局刑事案件報告單上所記載之民眾報案及員警受理時間亦均為
    九十年八月十八日上午九時許，參以告訴人之弟蔡上元第一次製作警訊筆錄之時
    間為九十年八月十八日下午二時許，足見證人丙○○前往告訴人上開公司處所之
    時間為當日上午八、九時許，顯然已與告訴人所述案發時間不符，益徵證人丙○○前開所為被告於九十年八月十八日晚上八、九時許，以電話恐嚇告訴人之證述
    ，無非勾串附和之詞，不足採信，亦不得作為被告不利認定之依據。
  (四)綜上所述，參互印證，告訴人之指述既多所不實，證人丙○○之證詞亦難遽採，
    自難遽認被告確有右揭恐嚇之犯行。
六、據上所陳，本件依調查所得證據尚不足以證明被告確有公訴人所指之犯行，此外
    復查無其他積極證據足資證明被告有告訴人所述恐嚇犯行，揆諸首開說明，犯罪
    尚屬不能證明，應為無罪之諭知。
據上論斷，應依刑事訴訟法第三百零一條第一項，判決如主文。
本件經檢察官乙○○到庭執行職務。
中      華      民      國    九十一    年     十二     月     二十     日
                                臺灣臺南地方法院刑事第四庭
          審判長法  官  蘇  義  洲
                                        法  官  洪  士  傑
                                        法  官  陳  燁  真
右正本證明與原本無異。
如不服本判決，應於判決送達後十日內向本院提出上訴狀( 應附繕本 )。
                                        書記官  黃  富  煜
中      華      民      國    九十一    年     十二     月    二十三    日
